【裁判字號】    97,易,768
【裁判日期】    970411
【裁判案由】    傷害等
【裁判全文】
臺灣臺中地方法院刑事判決               97年度易字第768號
公  訴  人  臺灣臺中地方法院檢察署檢察官
被      告  丙○○
            丁○○
            戊○○
上列被告因傷害等案件，經檢察官提起公訴（96年度偵字第1129
7號），本院判決如下：
    主    文
丙○○共同傷害人之身體，累犯，處拘役伍拾日，如易科罰金，
以新臺幣壹仟元折算壹日，減為拘役貳拾伍日，如易科罰金，以
新臺幣壹仟元折算壹日；；又共同以加害生命之事，恐嚇他人致
生危害於安全，累犯，處有期徒刑伍拾日，如易科罰金，以新臺
幣壹仟元折算壹日，減為拘役貳拾伍日，如易科罰金，以新臺幣
壹仟元折算壹日。應執行拘役肆拾捌日，如易科罰金，以新臺幣
壹仟元折算壹日。
丁○○共同傷害人之身體，處拘役伍拾日，如易科罰金，以新臺
幣壹仟元折算壹日，減為拘役貳拾伍日，如易科罰金，以新臺幣
壹仟元折算壹日；又共同以加害生命之事，恐嚇他人致生危害於
安全，處有期徒刑伍拾日，如易科罰金，以新臺幣壹仟元折算壹
日，減為拘役貳拾伍日，如易科罰金，以新臺幣壹仟元折算壹日
。應執行拘役肆拾捌日，如易科罰金，以新臺幣壹仟元折算壹日
。
戊○○共同傷害人之身體，處拘役肆拾日，如易科罰金，以新臺
幣壹仟元折算壹日，減為拘役貳拾日，如易科罰金，以新臺幣壹
仟元折算壹日；又共同以加害生命之事，恐嚇他人致生危害於安
全，處拘役參拾日，如易科罰金，以新臺幣壹仟元折算壹日，減
為拘役拾伍日，如易科罰金，以新臺幣壹仟元折算壹日。應執行
拘役參拾日，如易科罰金，以新臺幣壹仟元折算壹日。
    犯罪事實
一、丙○○前於民國92年間，因違反動產擔保交易法案件，經本
    院以92年度中簡字第2356號判處有期徒刑4月確定；於93年
    間，因詐欺案件，經本院以93年度豐簡字第622號判處有期
    徒刑6月確定，經定執行刑有期徒刑9月確定，於95年9月19
    日縮刑期滿執行完畢。詎仍不知悔改，與丁○○、戊○○3
    人，於95年12月7日凌晨零時許，在臺中市○區○○街110號
    之「風情大亨大樓」管理室內，因故與該大樓管理室管理員
    乙○○及住戶甲○○發生爭執，竟共同基於傷害人身體、恐
    嚇之犯意聯絡，丙○○、丁○○、戊○○先圍向甲○○，並
    強行將其自座位拉起後，繼而由丙○○以拳頭徒手毆打甲○○之頭部、鼻樑1下；戊○○則以拳頭徒手毆打甲○○額頭1
    下，致甲○○受有鼻骨骨折、左側上眉部撕裂傷2公分乘以1
    公分等傷害。丙○○、丁○○出言向甲○○恫嚇稱：要將甲○○扛去山上種（臺語）等語，丁○○並在場摔佈告欄及管
    理室椅子，使甲○○心生畏懼，致生危害於安全。
二、案經甲○○訴由臺中市警察局第一分局報告臺灣臺中地方法
    院檢察署檢察官偵查起訴。
    理    由
一、訊據被告丙○○、戊○○均坦承，確於上開時間、地點，出
    手毆打告訴人甲○○，被告丁○○坦承確實前開時間、地點
    ，與拉扯告訴人等事實，惟被告丁○○矢口否認有何傷害、
    恐嚇之犯行，被告丙○○、戊○○均矢口否認有何恐嚇之犯
    行，被告丁○○辯稱：伊僅有拉扯告訴人，未出手毆打告訴
    人，也未出言恐嚇告訴人云云；被告丙○○、戊○○則均辯
    稱：當日並未出言恐嚇告訴人云云。然查：
(一)、告訴人於偵查中以證人身分結證稱：當日伊先進去管理室至
    左側沙發休息，被告他們總共進來3次，第1次是丙○○先進
    來，丙○○過來問管理員剛剛發生何事，後來又問伊發生何
    事，伊說伊不知道，他又問是否與伊有關係，伊說沒有關係
    ，第2次丙○○帶1個姓名不詳的人進來，問了管理員同樣的
    問題，第3次是丁○○與丙○○、戊○○帶另1名不知姓名的
    人進來，丁○○在大廳說都不用說了就喊打，被告丁○○把
    伊拉起來，丙○○接著說「老大交給我就可以」，丙○○打
    伊頭部及鼻樑，戊○○打伊額頭縫了7針，後來丁○○拿椅
    子摔，丙○○開口說要拉伊去山上埋，後來其他2人也開口
    一直罵，戊○○也有作勢要拉伊，管理員不敢動也不敢報警
    。伊聽了覺得會怕，因為丙○○有打電話並接電話說人都聯
    絡好了，車子已經在路口準備要把伊拉去山上，當時伊已經
    被打倒在椅子上，丁○○說他會在家等伊，意思要伊去報案
    或是找兄弟等語（見偵查卷第22頁）。
(二)、證人乙○○於偵查中結證稱：當日伊是代班，於下午6點半
    上班。第1次是2個人進來，其中1個比較高壯的人應該是丙○○問伊說剛剛副主委問伊什麼事，伊有回答他，副主委指
    責伊沒有坐在位置上，之後問伊的人就出去了。大約隔了10
    幾分鐘後，有4個人進來，進來之後這4個人就到左側沙發，
    站在告訴人旁邊，他們很大聲對告訴人講話，伊有看到丁○○摔椅子跟電風扇。伊當時有看到告訴人站起來後額頭流血
    ，也有聽到被告其中1人說要把告訴人扛去種（臺語）等語
    ；於本院審理時亦結證稱：伊在偵查中就本件案發時有作證
    過，所述均實在，當天被告丁○○也有摔電風扇，但是錄影
    畫面沒有拍到，伊有看到被告戊○○及丙○○有出手打告訴
    人，被告3人之中，有1個人曾經說要把告訴人「扛去種」（
    臺語），至於是誰說的，伊不確定，因為時間比較久了，當
    時被告3個人圍著告訴人說的，伊沒有聽到被告他們說車子
    聯絡好了的事等語（見本院97年3月28日審理筆錄）。
(三)、又經本院當庭驗本件案發時之錄影光碟，被告丙○○、戊○○確有以拳頭毆打告訴人，被告3人曾有圍著告訴人，被告
    丁○○、丙○○有拉扯告訴人，被告丁○○曾在告訴人面前
    摔椅子、佈告欄等動作，有本院勘驗紀錄乙份附卷可參，又
    被告因遭被告丙○○、戊○○毆打，而受有鼻骨骨折、左側
    上眉部撕裂傷2公分乘以1公分等傷害，有澄清綜合醫院診斷
    證明書乙份在卷可憑。按共同正犯之意思聯絡，不限於事前
    有所協議，其於行為當時，基於相互之認識，以共同犯罪之
    意思參與者，亦無礙於共同正犯之成立；又共同正犯間，除
    就自己實施之行為負其責任外，在犯意聯絡範圍內，對於他
    共同正犯所實施之行為，亦應共同負責，最高法院73年臺上
    字第1886號判例、94年臺上字第6731號判決可資參考。則被
    告3人間，就傷害部分，係由被告丙○○、丙○○出手毆打
    告訴人，就恐嚇部分，係由被告丙○○出言稱「要將告訴人
    扛去山上種（臺語）」，然其等於前開傷害及恐嚇行為時，
    均在場圍住告訴人，且有摔椅子或在旁大聲對告訴人說話之
    行為，顯見其等間有傷害及恐嚇之犯意聯絡及行為分擔甚明
    。
(四)、至起訴書認被告丙○○、丁○○曾向告訴人恐嚇稱：「在15
    分鐘內，甲○○要把管理公司人員找來處理，否則會有事，
    臺中市○○路都是渠等在圍事」等語，惟查：被告等均否認
    曾以前開言詞恐嚇告訴人，另告訴人於偵查中以證人身分結
    證稱：當時管理員不敢動，也不敢報警，丁○○就恐嚇管理
    員，要他15分鐘內叫管理公司的人來，不然會有事，並說西
    屯路都是他在圍事等語（見偵查卷第22頁），證人乙○○於
    本院審理時結證稱：伊只有聽到被告等人說要把告訴人扛去
    種，此外沒有聽到被告等還有說其他對告訴人不利的話等語
    （見本院97年3月28日審理筆錄），顯見被告等人未有以該
    等言詞恐嚇告訴人。
(五)、綜上所述，被告等人前開所辯，尚無足採信。本件事證明確
    ，被告等傷害及恐嚇犯行洵堪認定，應予依法論科。
二、論罪科刑部分：
(一)、核被告丙○○、丁○○、戊○○所為，均係犯刑法第277條
    第1項傷害罪、第305條恐嚇危害安全罪。
(二)、被告3人間就前開犯行間，有犯意之聯絡，行為之分擔，均
    為共同正犯。
(三)、被告3人所犯上開傷害罪、恐嚇危害安全罪間，犯意各別，
    行為互殊，各應予分論併罰。
(四)、被告丙○○前於92年間，因違反動產擔保交易法案件，經本
    院以92年度中簡字第2356號判處有期徒刑4月確定；於93年
    間，因詐欺案件，經本院以93年度豐簡字第622號判處有期
    徒刑6月確定，經定執行刑有期徒刑9月確定，於95年9月19
    日縮刑期滿執行完畢等情，有臺灣臺中地方法院檢察署刑案
    資料查註紀錄表、臺灣高等法院被告前案紀錄表在卷可參，
    其於受有期徒刑執行完畢後5年以內，故意再犯本件有期徒
    刑以上之罪，為累犯，應各依刑法第47條第1項之規定加重
    其刑。
(四)、爰審酌被告丁○○為前開「風情大亨大樓」之住戶，因管理
    該大樓之問題與告訴人間有所爭執，不思以理性之方式表達
    ，竟夥同被告丙○○、戊○○以暴力之方式傷害並恐嚇告訴
    人，被告丙○○前有詐欺等前科，有臺灣高等法院被告前案
    紀錄表在卷可憑，素行欠佳，及其等犯罪之動機、目的，暨
    告訴人所受傷害之程度，被告丙○○、戊○○對傷害部分之
    犯行坦承不諱，被告等3人就恐嚇犯行部分均否認犯行，被
    告3人迄今仍未與告訴人和解之犯後態度等一切情狀，各量
    處如主文所示之刑，並均諭知易科罰金之折算標準。又被告
    等3人之犯罪時間均於96年4月24日以前，合於中華民國九十
    六年罪犯減刑條例第2條第1項第3款應予減其刑期二分之一
    之規定，爰各就其宣告刑予以減刑，並均依同條例第9條規
    定諭知易科罰金折算之標準，並定其應執行刑，及諭知易科
    罰金之折算標準。
據上論斷，應依刑事訴訟法第284條之1、第299條第1項前段，刑
法第28條、第277條第1項、第305條、第51條第6款、第47條第1
項、第41條第1項前段，刑法施行法第1條之1第1項、第2項前段
，中華民國九十六年罪犯減刑條例第2條第1項第3款、第7條、第
9條，判決如主文。
中    華    民    國    97    年    4    月    11     日
                        臺灣臺中地方法院刑事第五庭
                            法  官  劉麗瑛
上正本證明與原本無異。
如不服本判決，應於收受送達後10日內向本院提出上訴書狀（應
敘述具體理由並附繕本）。
上訴書狀如未敘述理由，應於上訴期間屆滿後20日內補提理由書
於本院。
                            書記官  王玟
中    華    民    國    97    年    4     月    11    日
附錄論罪科刑法條
中華民國刑法第277條
傷害人之身體或健康者，處 3 年以下有期徒刑、拘役或 1 千元
以下罰金。
犯前項之罪因而致人於死者，處無期徒刑或 7 年以上有期徒刑；
致重傷者，處3年以上10年以下有期徒刑。
中華民國刑法第305條
以加害生命、身體、自由、名譽、財產之事，恐嚇他人致生危害
於安全者，處2年以下有期徒刑、拘役或3百元以下罰金。


司法院資訊處製作；財團法人民間司法改革基金會備份。
